# 新金融工具准则下对三无投资公允价值的判断

提问人：ladyfinger 时间：2020-03-06 08:05:33
请教陈版主，A公司对于三无投资B公司划分为“以公允价值计量且其变动计入其他综合收益”的三无投资，在判断其公允价值变动时，因其对财务报表影响不重大且被投资单位的经营环境未发生重大变化，此时考虑用极简化的处理方法，以账面净资产*持股比例来计算公允价值。
18 年时，A公司刚卖掉B公司85%的股权，剩余股权按公允价值计量，才形成了三无投资，因此 19 年年初的数据是处置时点确定的公允价值，比账面价值低 200 多万，现在如果直接按账面净资产持股比例，相当于价值回升了，会把当时确认的投资损失都调入其他综合收益，我感觉不是很合理，请问此时是否有更合理的处理方式呢？比如，仅按B公司处置日后——19年末的净利润持股比例来计算变动值（类似于权益法核算）

回答人：chenyiwei
按账面净资产份额或类似权益法的做法在理论上都有缺陷，但相对语言后一种做法的结果可能与真实的公允价值较为接近。另一种考虑是分析这种情况是否属于新CAS 22第四十四条所指的“成本代表对公允价值的最佳估计”的情形，如符合则可按成本计量。